# 业务

提问人：千静听 CPA 时间：2010-08-19 16:26:06
土地开发转让、基础设施建设后转让，涉及哪些税收包括税率，财务制度有何规定包括会计处理。

回答人：chenyiwei
回复 楼主 千千静听CPA 的帖子这个问题和业务模式的关系很大，不同的业务模式的考虑可能完全不同。需要提供详细的业务模式信息。